臺灣高等法院刑事判決　　　　　　　 100年度上訴字第1370號
上　訴　人
即　被　告　曾哲鴻
選任辯護人　呂承璋律師
上　訴　人
即　被　告　李雅雯
選任辯護人　余德正律師
上列上訴人因違反毒品危害防制條例等案件，不服臺灣板橋地方
法院99年度訴字第3468號，中華民國100年3月16日第一審判決（
起訴案號：臺灣板橋地方法院檢察署99年度偵字第25647號），
提起上訴，本院判決如下：
    主  文
上訴駁回。
    事  實
一、曾哲鴻前因施用毒品案件，經臺灣板橋地方法院以九十四年
    度易字第三九三號刑事判決判處有期徒刑六月，於民國九十
    四年七月十八日判決確定，嗣於九十五年三月十六日易科罰
    金執行完畢；另因施用毒品案件，經臺灣板橋地方法院以九
    十五年度易字第七三五號刑事判決判處有期徒刑七月，於九
    十五年八月二十二日因撤回上訴而確定，嗣經臺灣板橋地方
    法院以九十六年度聲減字第八三八號裁定減刑為有期徒刑三
    月又十五日確定，於九十六年七月十六日執行完畢出監（本
    件構成累犯）；李雅雯前因施用毒品案件，經臺灣板橋地方
    法院以九十六年度簡字第七八三七號刑事簡易判決判處有期
    徒刑肆月，於九十七年一月二十四日判決確定，嗣於九十七
    年四月十日易科罰金執行完畢（本件構成累犯）。詎其二人
    均不知悔改，明知甲基安非他命、大麻均係毒品危害防制條
    例所定之第二級毒品，依法不得持有或販賣，且甲基安非他
    命經中央衛生主管機關行政院衛生署公告列為禁藥管理，屬
    藥事法第二十二條第一項第一款所規範之禁藥，不得轉讓，
    竟分別為下列行為：
（一）曾哲鴻基於販賣第二級毒品甲基安非他命以營利之犯意，
      於如附表編號一、二、五、六、九、十一所示時間接獲陳
      德聰、王宏哲、裴喜旺撥打其所有門號00000000
      00號行動電話，並約定購買甲基安非他命之數量、價額
      及交易地點後，分別於如附表編號一、二、五、六、九、
      十一所示之時間、地點，販賣第二級毒品甲基安非他命予
      陳德聰、王宏哲、裴喜旺（販賣對象、交易方式、價格、
      數量均詳如附表編號一、二、五、六、九、十一所載），
      而從中賺取價差以營利。
（二）曾哲鴻另與李雅雯共同基於販賣第二級毒品甲基安非他命
      以營利之犯意聯絡，由李雅雯於如附表編號三、四、七、
      八所示之時間，接獲陳德聰、王宏哲撥打曾哲鴻所有之前
      揭門號及李雅雯所有之門號0000000000號行動
      電話，並約定販賣甲基安非他命之數量、價額及交易地點
      後，告知曾哲鴻前往交易，共同販賣第二級毒品甲基安非
      他命以牟利（交易毒品之時間、地點、數量、有無交易成
      功均詳如附表編號三、四、七、八所載）。
（三）曾哲鴻復基於販賣第二級毒品大麻以營利之犯意，於如附
      表編號十所示時間、地點販賣第二級毒品大麻予裴喜旺而
      從中賺取價差以營利（聯絡方式、交易時間、地點、價額
      、數量均詳如附表編號十所載）。
（四）曾哲鴻另基於轉讓禁藥甲基安非他命之犯意，於九十九年
      六月二十四日凌晨四時四十四分許，在新北市三重區○○
      ○路三九巷九號其住處一樓前，將微量之甲基安非他命置
      於其所使用停放該處之機車腳踏墊下，復以其所有前揭門
      號行動電話通知陳德聰前往拿取，而無償轉讓之。
二、嗣經警先後於九十九年九月二十九日上午七時四十分在新北
    市○○區○○街二四八巷十號一樓李雅雯住處執行搜索，扣
    得李雅雯所有供如附表編號四所示販賣第二級毒品甲基安非
    他命所用之NOKIA 牌行動電話一具（內含門號000000
    0000號SIM 卡一枚）及甲基安非他命二包（驗餘淨重合
    計零點八八零八公克）；於同日上午十時四十分許，在新北
    市三重區○○○路三九巷九號四樓曾哲鴻住處執行搜索，扣
    得曾哲鴻所有供本件轉讓禁藥及如附表編號一至三、五至九
    所示販賣毒品所用之SONY ERICCSON 牌行動電話一具、門號
    0000000000號SIM 卡一枚、甲基安非他命三包（
    驗餘淨重合計六點零一四八公克）、分裝袋十七只、電子磅
    秤一台；於同日下午四時四十分許在新北市○○區○○路二
    段一九八號裴喜旺工作地點員工休息室，經裴喜旺同意執行
    搜索，扣得甲基安非他命二包（驗餘淨重零點六一九六公克
    ）、大麻一包（驗餘淨重零點二五六四公克）等物，及依裴
    喜旺、王宏哲、陳德聰於警詢中之供述，始循線偵悉上情。
三、案經新北市政府警察局土城分局移送臺灣板橋地方法院檢察
    署檢察官偵查起訴。
    理  由
壹、證據能力部分：
一、有關共同被告李雅雯於原審準備程序中所為不利被告曾哲鴻
    供述之證據能力：
    按「刑事訴訟法第一百五十八條之三規定：『證人、鑑定人
    依法應具結而未具結者，其證言或鑑定意見，不得作為證據
    。』所謂『依法應具結而未具結者』，係指檢察官或法官依
    刑事訴訟法第一百七十五條之規定，以證人身分傳喚被告以
    外之人（證人、告發人、告訴人、被害人、共犯或共同被告
    ）到庭作證，或雖非以證人身分傳喚到庭，而於訊問調查過
    程中，轉換為證人身分為調查時，此時其等供述之身分為證
    人，則檢察官、法官自應依本法第一百八十六條有關具結之
    規定，命證人供前或供後具結，其陳述始符合第一百五十八
    條之三之規定，而有證據能力。若檢察官或法官非以證人身
    分傳喚而以告發人、告訴人、被害人或共犯、共同被告身分
    傳喚到庭為訊問時（例如刑事訴訟法第七十一條、第二百十
    九條之六第二項、第二百三十六條之一第一項、第二百四十
    八條之一、第二百七十一條第二項、第二百七十一條之一第
    一項），其身分既非證人，即與『依法應具結』之要件不合
    ，縱未命其具結，純屬檢察官或法官調查證據職權之適法行
    使，當無違法可言。又前揭非以證人之身分在審判中之陳述
    筆錄，倘該被告以外之人已經法院以證人身分傳喚到庭並經
    具結作證，且由被告為反對詰問，該未經具結之陳述筆錄因
    屬審判上之陳述，自有證據能力。不能因陳述人未經具結，
    即一律適用本法第一百五十八條之三之規定，排除其證據能
    力。」（最高法院九十六年度台上字第三五二七號判決意旨
    及臺灣高等法院暨所屬法院九十八年法律座談會刑事類提案
    第三六號參照）。是以共同被告李雅雯先前於原審準備程序
    時以被告身分所為供述，雖未經具結，惟法官當時係以被告
    身分傳喚而為訊問，共同被告李雅雯於當時之身分既非證人
    ，即與依法應具結之要件不合，縱未命其具結，純屬法官調
    查證據職權之適法行使，當無違法可言，上開陳述本質上雖
    屬於傳聞證據，惟於原審審理時既已以證人身分到庭證述，
    並經公訴人、辯護人當庭交互詰問，且由被告曾哲鴻行使對
    質詰問權，則前揭非以證人身分而在法官面前未經具結之陳
    述筆錄，並無顯不可信之情況，揆諸前揭說明，自有證據能
    力。
二、證人陳德聰、王宏哲、裴喜旺於檢察官訊問時具結所為證述
    之證據能力：
    按被告以外之人於偵查中向檢察官所為之陳述，除「顯有不
    可信之情況者」外，得為證據，刑事訴訟法第一百五十九條
    之一第二項定有明文。查上開證人於偵查中向檢察官所為之
    言詞陳述，均經以證人身分具結在卷，合於法定要件，且依
    刑事訴訟法規定檢察官代表國家偵查犯罪、實施公訴，依法
    有訊問證人之權，證人須具結，而實務運作時，偵查中檢察
    官向被告以外之人所取得之陳述，原則上均能遵守法律規定
    ，不致違法取供，其可信性極高，復查無「顯有不可信之情
    況」，依上開規定，乃屬傳聞證據之例外情形，而有證據能
    力。況且，於原審審理中證人陳德聰、王宏哲、裴喜旺業經
    傳喚到庭，給予被告二人行使詰問、對質而得就其於檢察官
    偵查中所為證述加以檢驗之機會，是被告曾哲鴻之辯護人主
    張上開三證人於檢察官偵查中之證述無證據能力云云，即屬
    無據。
三、本件認定事實所引用之其他卷證資料，並無證據證明係公務
    員違背法定程序所取得，又檢察官、被告二人及其辯護人於
    原審準備程序及審判期日時均表示同意作為證據而不予爭執
    ，且迄至原審言詞辯論終結前亦未再聲明異議，依刑事訴訟
    法第一百五十九條之五第一項之規定，本件認定事實所引用
    之證據，縱屬傳聞證據而不符刑事訴訟法第一百五十九條之
    一至第一百五十九條之四之規定者，仍均有證據能力。
貳、實體部分：
一、前揭事實欄一（四）所載轉讓禁藥之犯罪事實，業據被告曾
    哲鴻於偵查、原審及本院審理中供承不諱（見偵查卷第二百
    五十四頁、原審卷第六十二頁背面、第一百三十六頁、本院
    一○○年八月十七日審判程序筆錄），核與證人陳德聰於檢
    察官偵訊時及原審審理中具結證述情節相符（見偵查卷第二
    百三十五頁、原審卷第一百三十頁背面至第一百三十一頁）
    ，且有原審法院九十九年聲監字第四七九號、第五三四號、
    第○○○五八五號、第○○○七一九號、第○○○八二一號
    、九十九年聲監續字第○○○七四九號通訊監察書、九十九
    年六月二十四日門號0000000000號行動電話與0
    000000000號室內電話間之通訊監察譯文一份在卷
    為憑（見偵查卷二十八頁至第三十四頁、第一百四十七頁）
    。並有被告曾哲鴻所有之SONY ERICCSON牌行動電話一具及
    門號0000000000號SIM卡一枚扣案可佐證，足認
    被告此部分之自白與事實相符，堪予採憑。
二、另訊據被告曾哲鴻、李雅雯固均坦承：被告曾哲鴻綽號為「
    阿龍」，被告二人係男女朋友關係，扣案SONY ERICCSON 牌
    行動電話一具及門號0000000000號SIM 卡一枚係
    被告曾哲鴻所有使用，NOKIA 牌行動電話門號（含門號00
    00000000號SIM 卡一枚）則係被告李雅雯所有使用
    ，被告李雅雯有時會代接被告曾哲鴻之行動電話，本件監聽
    譯文內容均係渠二人與他人間之對話等語不諱，惟被告二人
    均矢口否認有何販賣第二級毒品甲基安非他命、大麻等犯行
    。被告曾哲鴻辯稱：九十九年五月二十四日、二十五日、二
    十八日係陳德聰與伊聯絡還款之事，九十九年五月二十六日
    、三十日均係王宏哲與伊聯繫合資購買甲基安非他命，九十
    九年五月二十一日裴喜旺僅係與伊聯絡到伊住處，另於九十
    九年七月中伊與裴喜旺曾合資購買甲基安非他命、大麻，嗣
    由伊購得毒品後交予裴喜旺，伊並未販賣毒品予陳德聰、王
    宏哲、裴喜旺，至於被告李雅雯與證人陳德聰、王宏哲間之
    通聯內容，因被告李雅雯事後未告知伊，伊並不知情云云；
    其辯護人於原審則以：被告曾哲鴻僅係有償轉讓毒品予王宏
    哲、陳德聰、裴喜旺，並無巨大獲利，尚難評價為販賣毒品
    云云為被告曾哲鴻置辯；另被告李雅雯辯稱：伊只是幫忙被
    告曾哲鴻接聽門號0000000000號行動電話，並轉
    達曾哲鴻對方要向曾哲鴻購買甲基安非他命之事，且因曾哲
    鴻曾使用伊門號0000000000號行動電話與購買毒
    品之人聯絡，所以會有人打伊上開門號之行動電話欲找曾哲
    鴻購買毒品，伊只是據實轉達電話內容予曾哲鴻，並未與曾
    哲鴻共同販賣毒品云云；其辯護人於原審則辯以：證人陳德
    聰、王宏哲於原審審理中均證稱係向被告曾哲鴻拿甲基安非
    他命，而非向被告李雅雯購買，自不得僅憑被告李雅雯曾接
    聽被告曾哲鴻之行動電話即遽認其有共同販賣甲基安非他命
    之事實云云。惟查，有關附表編號一、二、五、六、九、十
    一所載被告曾哲鴻單獨販賣第二級毒品甲基安非他命予陳德
    聰、王宏哲、裴喜旺、如附表編號十所載被告曾哲鴻單獨販
    賣第二級毒品大麻予裴喜旺，及如附表編號三、四、七、八
    所載被告曾哲鴻、李雅雯共同販賣第二級毒品甲基安非他命
    予陳德聰、王宏哲之事實，有下列事證足以證明：
（一）被告曾哲鴻於檢察官偵訊時供稱：九十九年五月三十日上
      午九時二十三分、九時三十七分與王宏哲之通聯內容中「
      公的」是指安非他命，「一五」是指伊算王宏哲新臺幣（
      下同）一千五百元，後來伊在三重自強路的魚多多餐廳，
      將約一公克的甲基安非他命交付王宏哲，因為伊欠王宏哲
      一千五百元，所以與本次的價金抵銷等語（見偵查卷第二
      百五十四頁）、於原審法院羈押訊問時自承：伊有賣過毒
      品給裴喜旺，本件監聽譯文內容是在談買賣毒品之事；「
      （問：以上跟裴喜旺、陳德聰、王宏哲等人在交換毒品的
      過程當中，有收取現金，那你有何利潤？）只是東西比較
      多一點而已。」、「例如一萬元的毒品的話，我只要三千
      元就可以，也就是說例如我購入八克的安非他命，他們出
      五千元我只給他們二克，我去向別人買八克的話要一萬元
      ，我出五千元的話就可以拿到六克。」等語在卷（見原審
      法院九十九年度聲羈字第六五一號卷〔下稱聲羈卷〕第四
      頁背面、第五頁背面至第六頁）。
（二）證人陳德聰於檢察官偵查中具結證稱：九十九年五月二十
      四日晚上七時二十九分以電話與被告曾哲鴻聯絡後，在新
      北市三重區三和夜市附近被告曾哲鴻住處，向被告曾哲鴻
      購得五百元之甲基安非他命，另於同年月二十八日下午五
      時六分許電聯被告曾哲鴻欲購買五百元之甲基安非他命，
      後來至被告曾哲鴻住處有拿到甲基安非他命，但錢還沒有
      給被告曾哲鴻；九十九年六月二十七日晚上十時四十二分
      係撥打0000000000號行動電話，由被告李雅雯
      接聽，伊欲購買五百元之甲基安非他命，但後來伊去被告
      曾哲鴻家樓下等，但等不到人，沒有拿到甲基安非他命；
      九十九年九月八日下午五時二十五分許伊撥打門號000
      0000000號行動電話給被告李雅雯，欲購買五百元
      之甲基安非他命，後來是由被告曾哲鴻拿甲基安非他命至
      伊住處，伊有付錢；伊是要跟被告曾哲鴻買甲基安非他命
      ，沒有請被告曾哲鴻去幫伊向其他賣家買，也不是要跟被
      告曾哲鴻合資購買等語（見偵查卷第二百三十四頁至第二
      百三十六頁），復於原審審理中結證稱：伊前於檢察官訊
      問時具結證述內容均正確，伊未曾與被告曾哲鴻合資購買
      或一同施用過甲基安非他命，伊所施用之甲基安非他命來
      源就是被告曾哲鴻，每次都會先以電話聯絡，並將錢交予
      被告曾哲鴻，伊每次都是拿五百元之甲基安非他命，曾有
      一次向被告拿五百元之甲基安非他命還沒有給錢，所以尚
      欠被告曾哲鴻五百元；九十九年九月八日下午五時二十五
      分與被告李雅雯電話聯絡後，是在新北市○○區○○路附
      近由被告曾哲鴻交付甲基安非他命予伊，伊當場交付五百
      元予曾哲鴻等語無誤（見原審卷第一百三十頁背面至第一
      百三十四頁）。核其前後證述情節大致相符，且與共同被
      告李雅雯於原審訊問時所供述：九十九年六月二十七日晚
      上十時四十二分陳德聰撥打0000000000號行動
      電話，係伊接聽，陳德聰欲以五百元向被告曾哲鴻買甲基
      安非他命，經伊告知被告曾哲鴻後，由被告曾哲鴻與陳德
      聰聯絡，後來被告曾哲鴻與陳德聰好像沒有碰面交易；九
      十九年九月八日下午五時二十五分陳德聰撥打伊使用之0
      000000000號行動電話表示欲購買五百元之甲基
      安非他命，經伊告知被告曾哲鴻後，由被告曾哲鴻拿甲基
      安非他命去給陳德聰，這次被告曾哲鴻有販賣甲基安非他
      命給陳德聰等語（見原審第二十八頁背面、第六十四頁）
      及下列證人陳德聰與被告曾哲鴻所有之門號000000
      0000號行動電話、被告李雅雯所有之門號00000
      00000號行動電話之通訊監察譯文內容（見偵查卷第
      一百四十六頁、第一百四十七頁）互符一致，堪值採信：
  １、九十九年五月二十四日晚上七時二十九分三十四秒證人陳
      德聰以0000000000號市內電話（B ）撥打被告
      曾哲鴻所持用之門號0000000000號行動電話（
      A ）：
       B ：阿龍，我阿聰
       A ：我知道啊
       B ：我去找你好嗎
       A ：怎樣
       B ：一樣
       A ：一千嗎
       B ：五百啊
       A ：多久會到呢
       B ：差不多三分鐘
       A ：好
  ２、九十九年五月二十八日下午五時六分二十八秒證人陳德聰
      以0000000000號市內電話（B ）撥打被告曾哲
      鴻所持用之門號0000000000號行動電話（A ）
      ：
       B：阿龍，你在家嗎
       A：對啊
       B：你可以先拿五百給我嗎？我晚上十二點以前拿給你
       A：是怎樣
       B：等我家裏人回來，我就拿給你
       A：好
       B：我差不多三分鐘就到了
       A：好
  ３、九十九年六月二十七日晚上十時四十二分二十八秒證人陳
      德聰以0000000000號市內電話（B ）撥打被告
      曾哲鴻所持用之門號0000000000號行動電話，
      由被告李雅雯（A）接聽：
       B：你在哪裏
       A：我在路邊要回他家了
       B：有五百嗎
       A：有啊
       B：先欠一下，明天給你
       A：好，那你過去他家樓下等
       B：好
  ４、九十九年九月八日下午五時二十五分五十六秒證人陳德聰
      以0000000000號市內電話（B ）撥打被告李雅
      雯所持用之門號0000000000號行動電話，由被
      告李雅雯（A）接聽：
       A：你想辦法過來跟我拿，我多一些給你啊，好嗎
       B：好，上次那邊嗎
       A：不是，九芎街這邊
       B：在那裏
       A：四維路這邊，你再打給我
       B：好
      是被告曾哲鴻前揭所辯：上開通話係在談論還款之事云云
      ，純屬無稽，要難採憑。
（三）證人王宏哲於檢察官偵查中具結證稱：九十九年五月二十
      六日下午五時三十七分撥打門號0000000000號
      行動電話，係被告曾哲鴻接聽，該次是在新北市三重區天
      台廣場附近便利商店與被告曾哲鴻交易，有拿到甲基安非
      他命一包，也有交付一千八百元；於九十九年五月三十日
      上午九時三十七分許與被告曾哲鴻上開門號行動電話聯繫
      後，被告曾哲鴻叫一個伊不認識的人拿甲基安非他命至新
      北市○○區○○路「魚多多」餐廳給伊，伊便將一千五百
      元交予該人；於九十九年六月二十四日晚上八時五十七分
      、九時十一分許伊撥打上開行動電話，由被告李雅雯接聽
      ，伊欲購買一千元之甲基安非他命，並與被告李雅雯約在
      新北市三重區三和夜市附近，但後來等不到人，沒有拿到
      毒品；於九十九年六月二十七日晚上十時一分許伊撥打上
      開行動電話，由被告李雅雯接聽，伊欲購買一千元甲基安
      非他命，但也沒有等到人來等語（見偵查卷第二百三十頁
      至第二百三十二頁），復於原審審理中結證稱：伊於檢察
      官訊問時所述實在，被告曾哲鴻未曾與伊共同施用或合資
      購買過甲基安非他命，九十九年五月三十日在三重「魚多
      多」餐廳係被告曾哲鴻叫一名伊不認識之成年男子拿甲基
      安非他命予伊，伊將現金交予該男子，另於九十九五月二
      十六日在三重天台廣場那次交易也是一手交錢一手交貨等
      語一致（見原審卷第一百零三頁背面至第一百零五頁），
      且與被告李雅雯於原審訊問時所供述：九十九年六月二十
      四日晚上九時十一分王宏哲撥打門號000000000
      0號行動電話，由伊接聽，王宏哲在電話中表示要買「一
      張」也就是一千元之甲基安非他命，並與伊約定在新北市
      三重市三和夜市附近交易，伊於通話後告知被告曾哲鴻此
      事，但後來曾哲鴻沒有前往交易；九十九年六月二十七日
      晚上十時一分三十六秒王宏哲撥打同一門號行動電話，由
      伊接聽，王宏哲問伊身上有無甲基安非他命，並表示要買
      一千元的甲基安非他命，嗣經伊告知被告曾哲鴻上情，然
      被告曾哲鴻未前往交易等情亦屬相符（見原審卷第二十八
      頁背面）。並有下列通訊監察譯文在卷可資佐證（見偵查
      卷第一百四十九頁至第一百五十頁）：
  １、九十九年五月二十六日下午四時五十五分五十秒、五時三
      十七分十八秒證人王宏哲以0000000000號行動
      電話（B ）撥打被告曾哲鴻所持用之門號0000000
      000號行動電話（A ）：
       B：你有沒有英俊
       A：喔，你要多少
       B：一八
       A：一個喲
       B：我等你，看你好再打給我
       A：你在哪裏
       B：我剛到台北車站，我要去三重了，你那邊好了嗎
       A：好了啊
       B：老地方嗎
       A：一八嗎
       B：對啊
       A：不是老地方啦，你還有多久會到啊
       B：二十分鐘
       A：好
  ２、九十九年五月三十日上午九時二十三分十三秒、九時三十
      七分五十八秒被告曾哲鴻以門號0000000000號
      行動電話（A ）撥打證人王宏哲門號000000000
      0號行動電話（B ）：
       B：我回來了
       A：你在家嗎
       B：對啊
       A：公的要嗎
       B：好嗎
       A：當然囉
       B：我有過去再打給你
       A：你先確定一下
       B：等一下馬上打給你
       A：我算你一五就好
       B：好
       A：你要出門跟我說
       B：五分
       A：好…你在哪裏
       B：我到了
       A：那你打給我老婆一下
       B：我剛有看到他
       A：那你載她來自強路這裏一個賣稀飯的
       B：魚多多嗎
       A ：對啊
  ３、九十九年六月二十四日晚上八時五十七分十六秒、九時十
      一分二十七秒證人陳德聰以0000000000號行動
      電話（B ）撥打被告曾哲鴻所持用之門號0000000
      000號行動電話，由被告李雅雯（A ）接聽：
       A：你大概要跟我處理多少
       B：一張
       A：一張喲
       B：我錢還沒下來啦
       A：你說女朋友還是男朋友呢
       B：我是要男朋友啦
       A：一目前是有啦
       B：嫂子我小弟酒喝了，你可以幫忙送嗎
       A：哪裏啊
       B：福德南路
       A：哪裏
       B：台北橋，萊爾富這裏
       A：喔
       B：那可以現在嗎
       A：好，我先用一下，你知道嗎
       B：喔，好
       A：你能不能過來一點
       B：你在哪裏
       A：我在他家
       B：那夜市口
       A：彰化銀行這裏
       B：那我現在走過去啦
       A：好
  ４、九十九年六月二十七日晚上十時一分三十六秒證人王宏哲
      以門號0000000000號行動電話（B ）撥打被告
      曾哲鴻所持用之門號0000000000號行動電話，
      由被告李雅雯（A）接聽：
       B：我要拿一張，你人在那裏
       A：我剛好出來幫他買感冒藥
       B：那我要去哪裏
       A：我先去他家幫他裝好，就可以了
       B：那我現在就可以過去了
       A：好
      足見證人王宏哲前開證述，洵屬有據，其憑信性極高，而
      可採憑。
（四）證人裴喜旺於檢察官偵查中具結證述：伊於九十九年五月
      二十一日晚上八時四十一分許撥打門號00000000
      00號行動電話與被告曾哲鴻聯絡購買甲基安非他命，後
      來在被告曾哲鴻住處樓上向曾哲鴻購得二公克甲基安非他
      命，並交付四、五千元予曾哲鴻；伊於九十九年七月底在
      新北市三重區信義公園以四、五千元之代價向被告曾哲鴻
      購買二公克之甲基安非他命；另於九十九年七月中亦在上
      址信義公園以四、五千元之價格向被告曾哲鴻購得大麻一
      塊等語（見偵查卷第二百四十一頁）。另於原審審理中亦
      具結證稱：伊在檢察官偵查中所述均實在，前開三次毒品
      交易都是一手交錢，一手交貨，伊未曾搭載被告曾哲鴻去
      找藥頭拿毒品，被告曾哲鴻也未曾與伊一同施用毒品，或
      請伊施用毒品；被告曾哲鴻曾拿大麻讓伊試一下，後來伊
      有向被告曾哲鴻購買大麻等語明確（見原審卷第一百零六
      頁背面、第一百零七頁），其所證情節前後無歧，並有卷
      附九十九年五月二十一日下午六時十六分、七時四十一分
      、八時十八分、三十六分、四十一分裴喜旺以門號000
      0000000號行動電話（B）與被告曾哲鴻所持用之
      門號0000000000號行動電話（A）間通聯之通
      訊監察譯文卷在卷可參（見偵查卷第一百四十四頁），譯
      文內容節錄如下：
      A：現在變貴了，你們知道嗎？下禮拜你們就會大大的感
         覺的到了，下禮拜一定會給你們感覺得到
      B：我沒吃又不會死
      A：我現在手頭有那種你吃就麻了，我請你吃看看，吃了
         就喜歡的
      B：OK啊
      B：阿龍…今天拖比較晚，現在趕過去差不多十分鐘就到
         了
      A：沒關係，慢慢來，我在自強路麥當勞那邊…
      B：我到了
      A：我看到你了…旺兄，你要不要直接上來，我媽剛出去
      B：好…我在樓下了
      A：好
      又證人裴喜旺與被告曾哲鴻相識，此經證人裴喜旺於原審
      審理中證述明確（見原審卷第一百零三頁背面），且證人
      裴喜旺於本件為警查獲後驗尿結果，呈甲基安非他命陽性
      反應，業經原審法院以一百年度毒聲字第五八號裁定令入
      勒戒處所觀察、勒戒在案，有原審法院上開裁定影本、裴
      喜旺之本院被告前案紀錄表各一份在卷可查（見原審卷）
      ，縱其因該次施用甲基安非他命行為而持有甲基安非他命
      ，亦僅屬單獨宣告沒收違禁物之問題，而無涉刑責，至於
      持有大麻部分，若供出毒品來源，因而查獲其他正犯或共
      犯者，固可依毒品危害防制條例第十七條第一項減輕或免
      除其刑，然若其所供述來源非真，必遭其所指訴對象極力
      否認，且若查證非實，亦難謂為「因而查獲其他正犯或共
      犯」，況證人裴喜旺業於檢察官偵查中及原審審理中具結
      擔保其所述實在不虛，為免自身受到偽證罪嫌追訴處罰，
      當無刻意設詞誣陷被告曾哲鴻之必要，則證人裴喜旺前揭
      證述，應認符實，可以憑信。至如附表編號九至十一所示
      被告曾哲鴻販賣甲基安非他命、大麻之價格，證人裴喜旺
      均證稱為四、五千元，於無其他積極證據證明之情形下，
      應為有利被告曾哲鴻之認定，爰認定該三次販賣第二級毒
      品之所得均為四千元，附此敘明。此外，尚有警方於前述
      時地執行搜索查扣被告曾哲鴻所有之甲基安非他命三包（
      驗餘淨重合計六點零一四八公克）、分裝袋十七只、電子
      磅秤一台、SONY ERICSSON牌行動電話一具、門號000
      0000000號SIM卡一枚、李雅雯所有之甲基安非他
      命二包（驗餘淨重合計零點八八○八公克）、NOKIA牌行
      動電話一具（內含門號0000000000號SIM卡一
      枚）、裴喜旺向被告曾哲鴻購得之甲基安非他命二包（驗
      餘淨重合計零點六一九六公克）、大麻一包（驗餘淨重零
      點二五六四公克）等物扣案為佐。又上開扣案毒品經送交
      通部民用航空局航空醫務中心鑑定結果，確含甲基安非他
      命、大麻成分（驗餘淨重零點二五六四公克），亦有該中
      心九十九年十月十二日航藥鑑字第○九九六三六五號、第
      0000000號毒品鑑定書、九十九年十月十九日航藥
      鑑字第○九九六四九九號、第0000000號毒品鑑定
      書各一件在卷可查（見偵查卷第三百二十一頁、第三百二
      十二頁、第三百二十七頁、第三百三十頁）。
（五）按以營利之意圖，而交付毒品與他人，並收取對價者，應
      論以販賣毒品罪；苟非基於營利之意圖，而以原價或低於
      原價有償轉讓毒品與他人者，僅得以轉讓毒品罪論處；若
      無營利之意圖，僅基於幫助施用毒品者取得毒品之目的，
      而出面代購，或合資購買，並分攤價金、分享毒品者，則
      屬應否成立施用毒品罪或其幫助犯之範疇，三者行為互殊
      ，且異其處罰；販賣毒品罪，並不以販入後復行賣出為構
      成要件，祇須意圖營利而販入或售出，甚或「以毒抵債」
      、「以毒易毒」，有一於此，其犯罪即屬完成。所謂「意
      圖」，即犯罪之目的，原則上不以發生特定結果為必要，
      祇須有營利之意圖為已足，不以買賤賣貴而從中得利為必
      要（最高法院九十七年度台上字第一八六四號、九十七年
      台上字第二一○九號判決可資參照）。本件證人陳德聰、
      王宏哲、裴喜旺於歷次偵審程序中均具結證述係向被告曾
      哲鴻「購買」毒品等語，復於原審審理中一致證稱：從未
      與被告曾哲鴻合資購買毒品，且交易毒品的模式大部分均
      為一手交錢一手交貨，至於被告曾哲鴻的毒品來源渠等並
      不清楚等語明確（見原審卷第一百零四頁背面、第一百零
      五頁、第一百零六頁背面、第一百零七頁）。參以吸毒之
      同儕間固偶有合資購買毒品之情，然毒品價格高昂，縱有
      合資購買毒品需求，合資者彼此間就出資及毒品分配比例
      必有所約定，此與直接以特定金額向人表示購買該金額可
      得之毒品數量，例如稱：欲購買多少金額之毒品，並逕交
      付該金額向他人購得毒品之情形互殊。再依前揭通訊監察
      譯文所示，證人陳德聰、王宏哲於與被告二人間之電話通
      聯中，均係稱：「要五百」、「有五百嗎」、「要拿『一
      張』（指一千元）」等語，而被告曾哲鴻於九十九年五月
      三十日九時二十三分與王宏哲之通聯中，亦向王宏哲稱「
      我算你一五就好」，被告李雅文於九十九年六月二十四日
      晚上八時五十七分與王宏哲之通聯中，詢問王宏哲「你大
      概要跟我處理多少？」，經王宏哲表示「一張」後，被告
      李雅文則答稱：「『一』目前是有啦」等語，另證人裴喜
      旺於檢察官偵查中亦明確證稱：伊都是向被告曾哲鴻購買
      甲基安非他命，一般都是拿四、五千元的量，於原審審理
      中復證稱：伊至被告曾哲鴻住處買毒品時，被告曾哲鴻住
      處雖有其他人在，但伊不認識，也不知被告交予伊的甲基
      安非他命是否從曾哲鴻住處內其他人處取得；伊曾載被告
      曾哲鴻去五股自強路找朋友，但伊不知道該處是什麼地方
      等語。此外，共同被告李雅雯於原審準備程序中亦屢次供
      稱：伊所接聽證人陳德聰、王宏哲來電，均係要向被告曾
      哲鴻買甲基安非他命，伊知道被告曾哲鴻有在賣甲基安非
      他命（見原審卷第二十八頁背面、第二十九頁、第六十四
      頁）等語，復於原審審理中具結證稱：伊接被告曾哲鴻的
      電話都是別人要購買毒品的訊息、幾乎每天都有人打電話
      過來，就說要跟被告曾哲鴻買甲基安非他命等語在卷（見
      原審卷第一百十頁、第一百十一頁背面）。綜上各節，益
      徵證人陳德聰、王宏哲、裴喜旺主觀上均係向被告購買毒
      品，並無與被告合資購買毒品之意，且就被告如何或以何
      價格取得毒品，一無所悉，亦不在意，自難認有何與被告
      曾哲鴻合資購買毒品之事實。況甲基安非他命、大麻等毒
      品本無一定之公定價格，是其各次買賣之價格，當亦各有
      差異，而或隨供需雙方之資力、關係之深淺、需求之數量
      、程度、毒品之成色、貨源之充裕與否、販賣者對於資金
      之需求程度，以及政府查緝之態度，進而為各種不同之風
      險評估，而為機動性之調整，是其價格標準，自非一成不
      變，且販賣者從各種「價差」或「量差」或「純度」謀取
      利潤方式，亦有差異，然其所圖利益之非法販賣行為目的
      ，則屬相同，並無二致。是縱如被告曾哲鴻於原審羈押訊
      問時所述：「（問：以上跟裴喜旺、陳德聰、王宏哲等人
      在交換毒品的過程當中，有收取現金，那你有何利潤？）
      只是東西比較多一點而已。」、「例如一萬元的毒品的話
      ，我只要三千元就可以，也就是說例如我購入八克的安非
      他命，他們出五千元我只給他們二克，我去向別人買八克
      的話要一萬元，我出五千元的話就可以拿到六克。」等語
      （見原審法院九十九年度聲羈字第六五一號卷〔下稱聲羈
      卷〕第四頁背面、第五頁背面至第六頁），亦可證被告曾
      哲鴻確有以「價差」、「量差」等方式謀取利潤之營利意
      圖。是被告曾哲鴻空言辯稱：伊係與證人陳德聰、王宏哲
      、裴喜旺合資，由伊出面向藥頭購買毒品後，再由伊將購
      得之毒品分予證人，絕無賺取差額利潤之意云云，俱屬飾
      卸之詞，無一足取。至證人李雅雯於原審審理中翻稱：來
      電之人只是單純請被告曾哲鴻調貨而已云云，不僅與其先
      前之陳述及其他證人之證詞相佐，更與前述監聽譯文內容
      不符，顯係事後迴護被告曾哲宏之詞，不足採為有利被告
      曾哲宏之認定。
（六）按共同實施犯罪行為之人，在合同意思範圍以內，各自分
      擔犯罪行為之一部，相互利用他人之行為，以達其犯罪之
      目的者，即應對於全部所發生之結果，共同負責（最高法
      院二十八年上字第三一一○號判例參照）。被告李雅雯於
      前揭通聯中與證人陳德聰、王宏哲談論甲基安非他命交易
      事宜一節，業經證人陳德聰、王宏哲於檢察官訊問時及原
      審審理中具結證述如上，並有上開通訊監察譯文在卷可查
      。又被告李雅雯於原審訊問時自承：伊知道被告曾哲鴻在
      販賣甲基安非他命，也知道前揭證人陳德聰、王宏哲撥打
      門號0000000000號、0000000000號
      行動電話目的係要購買甲基安非他命，仍會將上開毒品交
      易之聯繫內容告知被告曾哲鴻等語明確（見原審卷第二十
      八頁背面、第二十九頁）。另證人陳德聰於原審審理中具
      結證稱：伊知道被告李雅雯是被告曾哲鴻的女友，所以撥
      打門號0000000000號行動電話若係李雅雯接聽
      ，伊也會跟被告李雅雯說說看，伊與被告李雅雯議定毒品
      價格後，是被告曾哲鴻拿毒品給伊，錢也是交給曾哲鴻等
      語（見原審卷第一百三十一頁至第一百三十三頁），證人
      王宏哲於原審審理中亦證述：因為被告李雅雯與曾哲鴻係
      男女朋友，所以有時候被告李雅雯會接聽曾哲鴻之電話，
      伊打電話要拿毒品時，誰接電話伊就跟誰講等語在卷（見
      原審卷第一百零五頁）。再觀諸前開證人陳德聰、王宏哲
      與被告李雅雯間之通訊監察譯文，被告李雅雯接聽被告曾
      哲鴻門號0000000000號行動電話時，可直接與
      證人陳德聰、王宏哲洽談及決定甲基安非他命交易數量、
      價額、時間、地點等細節，且以其自身所持用之門號00
      00000000號行動電話與證人陳德聰約定甲基安非
      他命交易內容，顯已超出日常生活代接並轉知電話內容之
      範圍。由上各節，均足見被告李雅雯確有參與前揭毒品交
      易，而就如附表編號三、四、七、八所示犯行，與被告曾
      哲鴻具有犯意聯絡及行為分擔。至附表所示其餘各次販賣
      毒品犯行，被告李雅雯並無接聽電話或送毒、收取價金等
      行為分擔，其參與販賣毒品之主觀認識與犯意聯絡，自不
      及於其未實際參與之其餘販賣毒品犯行，業經原審判決無
      罪確定在案。
（七）綜上所述，本件被告曾哲鴻、李雅雯上開犯行之事證均已
      臻明確，均應依法論科。
（八）被告曾哲鴻於本院審理時另主張：「一百年二月十五日板
      橋地檢署檢察官開了秘密證人庭，叫我簽一張單子，說上
      游石某某（綽號阿德）已經抓到了，在北所孝三舍，這是
      我提供消息來源而查獲，應依毒品危害防制條例第十七條
      第一項減輕其刑」云云。惟經本院向新北市政府警察局土
      城分局函詢：「被告曾哲鴻因毒品案件被查獲後，有無供
      出毒品來源，因而查獲其他正犯或共犯之情形？」，據該
      局覆稱：「(一)被告曾哲鴻於警詢筆錄內供稱：本分局於民
      國99年9月29日9時許，在新北市三重區○○○路39巷9號4
      樓內所查獲之安非他命毒品3包(毛重共6.88公克)，係於9
      月27日凌晨1時許，前往新北市○○區○○路140巷7號1樓
      向邱厚璋(Ｚ00000 0000、70/9/19生)所購買。(二))案經臺
      灣板橋地方法院檢察署(翔股)蔡檢察官景聖指揮，於12月
      2日3時15分持臺灣板橋地方法院所核發之99年聲搜字0029
      66號搜索票，前往新北市○○區○○路140巷7號1樓內執
      行搜索，當場查獲石進益(Ｚ000000000、75/9/8生)持有第
      二級毒品安非他命2包(毛重共8.46公克)等物，並於99年1
      2月2日以北縣警土刑字第0990045018號刑事案件移送書，
      移請臺灣板橋地方法院檢察署偵辦。(三))被告張哲鴻於99
      年11月5日15時19分在臺灣臺北看守所內製作之警詢筆錄
      內供稱：「不希望身分曝光」，且本分局派員在新北市○
      ○區○○路140巷7號1樓內並未查緝到邱厚璋之人，故無
      法持續追查」等情，此有新北市政府警察局土城分局100
      年7月20日新北警土刑字第1000027473號函1份及相關筆錄
      、指認照片、相關照片、搜索票、石進益刑事案件移送書
      影本等資料在卷可憑（附本院卷），且本院依職權調閱石
      進益之前科資料，亦未發現石進益有販賣毒品之前科紀錄
      ，有卷附石進益前科紀錄表1份（附本院卷）可查。是被
      告曾哲鴻上開辯解，尚乏依據，自無適用毒品危害防制條
      例第17條第1項之餘地，併此敘明。
三、核被告曾哲鴻就事實欄一（一）、（二）、（三）所載部分
    、被告李雅雯就事實欄一（二）所載部分，所為均係犯毒品
    危害防制條例第四條第二項之販賣第二級毒品罪；被告曾哲
    鴻就事實欄一（四）所載無償交付禁藥甲基安非他命毒品予
    陳德聰部分，所為係犯藥事法第八十三條第一項之轉讓禁藥
    罪。其二人持有甲基安非他命、大麻之低度行為，分別為販
    賣、轉讓之高度行為所吸收，均不另論罪。被告二人就如附
    表編號三、七、八所示犯行，由被告李雅雯與陳德聰、王宏
    哲於電話中就買賣毒品之種類、數量及價額之意思表示均已
    合致，顯已著手於販賣第二級毒品行為，惟因共同被告曾哲
    鴻未依約前往交易而不遂，為未遂犯，依刑法第二十五條第
    二項規定減輕其刑。另被告二人間就如事實欄一（二）所載
    犯行、被告王宏哲就如附表編號六所示犯行與真實姓名不詳
    綽號「小包」之成年男子間，有犯意聯絡及行為分擔，均為
    共同正犯。被告曾哲鴻所犯上開販賣第二級毒品罪（十一次
    ）及轉讓禁藥罪間；被告李雅雯所犯上開販賣第二級毒品罪
    （四次）間，犯意各別、行為互殊，應予分論併罰。又被告
    二人有如事實欄所載刑事科刑及執行情形，有本院被告前案
    紀錄表各一份在卷可稽，其二人於受有期徒刑之執行完畢後
    ，五年以內故意再犯本案有期徒刑以上之罪，均為累犯，均
    應依刑法第四十七條第一項之規定，加重其刑，惟法定刑為
    無期徒刑部分依法不得加重。另被告曾哲鴻如犯罪事實欄一
    （四）所載轉讓禁藥之犯行，既係論以藥事法第八十三條第
    一項之轉讓禁藥罪，是被告於偵查及審判中雖曾自白此部分
    之犯罪，惟因藥事法並無轉讓禁藥，於偵查及審判中自白應
    減輕其刑之規定，此部分自無割裂適用毒品危害防制條例第
    十七條第二項規定之餘地（最高法院九十九年度台上字第四
    四二六號判決意旨參照），併此敘明。
四、原審認被告二人罪證明確，適用毒品危害防制條例第四條第
    六項、第二項、第十八條第一項前段、第十九條第一項，藥
    事法第八十三條第一項，刑法第十一條前段、第二十五條、
    第二十八條、第四十七條第一項、第五十一條第五款、第五
    十九條、第三十八條第一項第二款之規定，及審酌被告曾哲
    鴻販賣甲基安非他命十次、販賣大麻一次，其販賣對象僅三
    人、被告李雅雯販賣甲基安非他命四次，其販賣之對象僅二
    人，且販賣毒品之數量非多，可得利潤有限，與多次大量出
    售賺取巨額價差者，尚屬有別，而毒品危害防制條例第四條
    第二項之販賣第二級毒品罪之法定刑為無期徒刑或七年以上
    有期徒刑，有法重情輕堪予憫恕之情形，爰依刑法第五十九
    條之規定，均予以減輕其刑，並均依法先加後減，另就被告
    二人販賣第二級毒品未遂罪行部分，先加重後遞減輕之。且
    被告二人素行非佳，明知毒品對人體身心健康危害之烈，竟
    為本件販賣毒品行為，被告曾哲鴻尚有轉讓禁藥犯行，均足
    以擴大毒品危害範圍，兼衡被告曾哲鴻坦承轉讓禁藥部分犯
    行，及被告二人自始否認販賣第二級毒品犯行，未見悔意，
    犯後態度不佳，暨其二人犯罪之動機、目的、手段、販賣毒
    品之數量、可得利益等一切情狀，分別量處如原判決主文所
    示之刑，並分別定應執行之刑，以求教化自新及收社會防衛
    之效。復說明毒品危害防制條例第十九條第一項關於沒收之
    規定，係採義務沒收主義。故凡犯同條例第四條至第九條、
    第十二條、第十三條或第十四條一項、第二項之罪者，其供
    犯罪所用之物或因犯罪所得之財物，且屬犯人所有者，即應
    依該規定沒收（最高法院九十三年度台上字第一三六○號、
    第一三六五號刑判決意旨參照），又按販賣毒品所得之金錢
    ，如能認定確係販賣毒品所得之款項，均應宣告沒收，不以
    當場搜獲扣押者為限（最高法院九十三年度台上字第二六七
    ○號判決意旨參照），是販賣毒品所得之金錢，無論已否扣
    案，如仍屬存在，即應依法沒收。被告曾哲鴻販賣甲基安非
    他命、大麻之所得一萬四千三百元（如附表編號二所示部分
    ，因買家陳德聰賒欠價金未付，尚無所得），為被告曾哲鴻
    販賣毒品所得之財物，應依毒品危害防制條第十九條第一項
    之規定宣告沒收，如全部或一部不能沒收時，以被告曾哲鴻
    之財產抵償之，另其與綽號「小包」之成年男子共同販賣甲
    基安非他命所得一千五百元，則應依上開規定宣告與「小包
    」之人連帶沒收，如全部或一部不能連帶沒收時，以被告曾
    哲鴻與「小包」之財產連帶抵償之。又被告曾哲鴻與被告李
    雅雯共同販賣甲基安非他命所得五百元，亦應依上開規定於
    二人項下均宣告連帶沒收，如全部或一部不能連帶沒收時，
    以被告二人之財產連帶抵償之。本件扣案甲基安非他命五包
    （驗餘淨重合計六點八九五六公克及另案扣得裴喜旺向被告
    曾哲鴻購得之大麻（驗餘淨重零點二五六四公克）、甲基安
    非他命二包（驗餘淨重合計零點六一九六公克）均屬第二級
    毒品，應依毒品危害防制條例第十八條之規定宣告沒收銷燬
    之（因鑑驗耗損部分，毋庸再予宣告沒收），其中本案扣案
    之甲基安非他命之外包裝袋五只，因認係被告曾哲鴻、李雅
    雯供販賣毒品預備之用，爰依刑法第三十八條第一項第二款
    之規定，於被告二人距扣案日最近一次販賣毒品犯行（即附
    表編號四）項下宣告沒收。扣案SONY ERICSSON牌行動電話
    一具、門號0000000000號SIM卡一枚係被告曾哲
    鴻所有之物，扣案NOKIA牌行動電話一具（內含門號000
    0000000號SIM卡一枚），係被告李雅雯所有之物，
    此據被告二人於原審審理中供明無誤，均係供本件販賣毒品
    聯絡之用，爰依毒品危害防制條例第十九條第一項之規定分
    別於各該犯行項下併予宣告沒收。另扣案分裝袋十七只、電
    子磅秤一台均係被告曾哲鴻所有，此經被告曾哲鴻於檢察官
    偵訊時供明在卷（見偵查卷第二百五十一頁、第二百五十二
    頁），衡情係供本件各次販賣毒品犯行分裝、秤重之用，應
    依毒品危害防制條例第十九條第一項之規定，於各次販賣毒
    品犯行項下均併予宣告沒收。至扣案被告曾哲鴻所有之注射
    針筒十一支、吸食器一個、吸管二支，應屬另案施用毒品之
    重要證物，爰不於本案宣告沒收、扣案現金一萬八千八百元
    中一萬五千元係被告曾哲鴻母親委託曾哲鴻代繳之保險金，
    此經證人李雅雯於原審審理中具結證述在卷（見原審卷第一
    百十頁背面、第一百十一頁），其餘三千八百元固為被告曾
    哲鴻所有，惟被告曾哲鴻堅決否認與本件販賣毒品犯行有關
    ，另扣案門號0000000000號、00000000
    00SIM卡各一枚，因無其他積極事證足以證明與本件被告
    曾哲鴻販賣毒品、轉讓禁藥犯罪事實有直接關連性，爰均不
    於本案諭知沒收。其認事用法均無違誤，量刑亦稱允當，被
    告曾哲鴻上訴意旨，指摘原判決量刑過重；被告李雅雯上訴
    意旨否認參與販賣第二級毒品犯行云云，核均無理由，其上
    訴均應予駁回。
據上論斷，應依刑事訴訟法第三百六十八條，判決如主文。
本案經檢察官張啟彬到庭執行職務。
中    華    民    國    100    年    8    月    31    日
                  刑事第一庭審判長法  官   葉騰瑞
                                  法  官   彭政章
                                  法  官   莊明彰
以上正本證明與原本無異。
如不服本判決，應於收受送達後10日內向本院提出上訴書狀，其
未敘述上訴之理由者並得於提起上訴後10日內向本院補提理由書
（均須按他造當事人之人數附繕本）「切勿逕送上級法院」。
                                  書記官   王韻雅
中    華    民    國   100    年    8     月    31    日
附表
  ┌─┬───┬────┬─────┬──────┬────┬─────────────────┐
  │編│販  賣│時    間│地      點│交 易 方 式 │毒品販賣│        主             文         │
  │號│對  象│        │          │            │數量（新├──────┬──────────┤
  │  │      │        │          │            │臺幣）  │主       刑 │  從            刑  │
  ├─┼───┼────┼─────┼──────┼────┼──────┼──────────┤
  │1 │陳德聰│99年5 月│新北市三重│陳德聰022972│500 元之│曾哲鴻販賣第│扣案之SONY ERICSSON │
  │  │      │24日晚上│區○○○路│8103號市內電│甲基安非│二級毒品，累│牌行動電話壹具、門號│
  │  │      │7 時29分│39巷9 號4 │話撥打曾哲鴻│他命    │犯，處有期徒│0000000000│
  │  │      │34秒    │樓曾哲鴻住│所有門號0927│        │刑參年捌月。│號SIM 卡壹枚、分裝袋│
  │  │      │        │處        │322214號行動│        │            │拾柒只、電子磅秤壹台│
  │  │      │        │          │電話聯繫後，│        │            │均沒收，販賣第二級毒│
  │  │      │        │          │由曾哲鴻至前│        │            │品所得新臺幣伍佰元沒│
  │  │      │        │          │揭地點交易  │        │            │收，如全部或一部不能│
  │  │      │        │          │            │        │            │沒收，以其財產抵償之│
  │  │      │        │          │            │        │            │。                  │
  ├─┤      ├────┼─────┼──────┼────┼──────┼──────────┤
  │2 │      │99年5 月│同上址    │同上，惟價金│500 元之│曾哲鴻販賣第│扣案之SONY ERICSSON │
  │  │      │28日下午│          │賒欠未付    │甲基安非│二級毒品，累│牌行動電話壹具、門號│
  │  │      │5 時6 分│          │            │他命    │犯，處有期徒│0000000000│
  │  │      │28秒    │          │            │        │刑參年捌月。│號SIM 卡壹枚、分裝袋│
  │  │      │        │          │            │        │            │拾柒只、電子磅秤壹台│
  │  │      │        │          │            │        │            │均沒收。            │
  ├─┤      ├────┼─────┼──────┼────┼──────┼──────────┤
  │3 │      │99年6 月│同上址    │陳德聰以0229│500 元之│曾哲鴻共同販│扣案之SONY ERICSSON │
  │  │      │27日晚上│          │728103號市內│甲基安非│賣第二級毒品│牌行動電話壹具、門號│
  │  │      │10時42分│          │電話撥打曾哲│他命    │，未遂，累犯│0000000000│
  │  │      │28秒    │          │鴻所有門號09│        │，處有期徒刑│號SIM 卡壹枚、分裝袋│
  │  │      │        │          │00000000號行│        │壹年拾壹月。│拾柒只、電子磅秤壹台│
  │  │      │        │          │動電話，由李│        │            │均沒收。            │
  │  │      │        │          │雅雯接聽聯繫│        ├──────┤                    │
  │  │      │        │          │毒品交易事宜│        │李雅雯共同販│                    │
  │  │      │        │          │，惟嗣未依約│        │賣第二級毒品│                    │
  │  │      │        │          │前往交易而不│        │，未遂，累犯│                    │
  │  │      │        │          │遂          │        │，處有期徒刑│                    │
  │  │      │        │          │            │        │壹年拾月。  │                    │
  ├─┤      ├────┼─────┼──────┼────┼──────┼──────────┤
  │4 │      │99年9 月│新北市蘆洲│陳德聰以0229│500 元之│曾哲鴻共同販│扣案之第二級毒品、甲│
  │  │      │8 日下午│區○○路附│728103號市內│甲基安非│賣第二級毒品│基安非他命（驗餘淨重│
  │  │      │5 時25分│近        │電話撥打李雅│他命    │，累犯，處有│合計陸點捌玖伍陸公克│
  │  │      │56秒    │          │雯所有門號09│        │期徒刑參年捌│）均沒收銷燬，扣案之│
  │  │      │        │          │00000000號行│        │月。        │NOKIA 牌行動電話壹具│
  │  │      │        │          │動電話，由李│        │            │（內含門號○九一七四│
  │  │      │        │          │雅雯接聽聯繫│        │            │五四一三三號SIM 卡壹│
  │  │      │        │          │毒品交易事宜│        │            │枚）、甲基安非他命外│
  │  │      │        │          │後，由曾哲鴻│        │            │包裝袋伍只、分裝袋拾│
  │  │      │        │          │前往交易    │        │            │柒只、電子磅秤壹台均│
  │  │      │        │          │            │        │            │沒收，販賣第二級毒品│
  │  │      │        │          │            │        │            │所得新臺幣伍佰元與李│
  │  │      │        │          │            │        │            │雅雯連帶沒收，如全部│
  │  │      │        │          │            │        │            │或一部不能連帶沒收，│
  │  │      │        │          │            │        │            │以其與李雅雯之財產連│
  │  │      │        │          │            │        │            │帶抵償之。          │
  │  │      │        │          │            │        ├──────┼──────────┤
  │  │      │        │          │            │        │李雅雯共同販│扣案之第二級毒品甲基│
  │  │      │        │          │            │        │賣第二級毒品│安非他命（驗餘淨重合│
  │  │      │        │          │            │        │，累犯，處有│計陸點捌玖伍陸公克）│
  │  │      │        │          │            │        │期徒刑參年柒│均沒收銷燬，扣案NOKI│
  │  │      │        │          │            │        │月。        │A 牌行動電話壹具（內│
  │  │      │        │          │            │        │            │含門號0000000│
  │  │      │        │          │            │        │            │一三三號SIM 卡壹枚）│
  │  │      │        │          │            │        │            │、甲基安非他命之外包│
  │  │      │        │          │            │        │            │裝袋伍只、分裝袋拾柒│
  │  │      │        │          │            │        │            │只、電子磅秤壹台均沒│
  │  │      │        │          │            │        │            │收，販賣第二級毒品所│
  │  │      │        │          │            │        │            │得新臺幣伍佰元與曾哲│
  │  │      │        │          │            │        │            │鴻連帶沒收，如全部或│
  │  │      │        │          │            │        │            │一部不能連帶沒收，以│
  │  │      │        │          │            │        │            │其與曾哲鴻之財產連帶│
  │  │      │        │          │            │        │            │抵償之。            │
  ├─┼───┼────┼─────┼──────┼────┼──────┼──────────┤
  │5 │王宏哲│99年5 月│新北市三重│王宏哲以0913│1,800 元│曾哲鴻販賣第│扣案之SONY ERICSSON │
  │  │      │26日下午│區天台廣場│406250號行動│之甲基安│二級毒品，累│牌行動電話壹具、門號│
  │  │      │5 時37分│附近便利商│電話撥打曾哲│非他命  │犯，處有期徒│0000000000│
  │  │      │18秒    │店        │鴻所有門號09│        │刑年玖月。│號SIM 卡壹枚、分裝袋│
  │  │      │        │          │00000000號行│        │            │拾柒只、電子磅秤壹台│
  │  │      │        │          │動電話，由曾│        │            │均沒收，販賣第二級毒│
  │  │      │        │          │哲鴻接聽聯繫│        │            │品所得新臺幣壹仟捌佰│
  │  │      │        │          │毒品交易事宜│        │            │元沒收，如全部或一部│
  │  │      │        │          │後前往交易  │        │            │不能沒收，以其財產抵│
  │  │      │        │          │            │        │            │償之。              │
  ├─┤      ├────┼─────┼──────┼────┼──────┼──────────┤
  │6 │      │99年5 月│新北市三重│曾哲鴻以門號│1,500 元│曾哲鴻共同販│扣案之SONY ERICSSON │
  │  │      │30日上午│市○○路「│0000000000號│之甲基安│賣第二級毒品│牌行動電話壹具、門號│
  │  │      │9 時37分│魚多多」餐│行動電話撥打│非他命  │，累犯，處有│0000000000│
  │  │      │58秒    │廳        │王宏哲之門號│        │期徒刑年玖│號SIM 卡壹枚、分裝袋│
  │  │      │        │          │0000000000號│        │月。        │拾柒只、電子磅秤壹台│
  │  │      │        │          │行動電話聯繫│        │            │均沒收，販賣第二級毒│
  │  │      │        │          │毒品交易事宜│        │            │品所得新臺幣壹仟伍佰│
  │  │      │        │          │後，由與曾哲│        │            │元與「小包」連帶沒收│
  │  │      │        │          │鴻有犯意聯絡│        │            │，如全部或一部不能連│
  │  │      │        │          │之真實姓名不│        │            │帶沒收，以其與「小包│
  │  │      │        │          │詳，綽號「小│        │            │」之財產連帶抵償之。│
  │  │      │        │          │包」之成年男│        │            │                    │
  │  │      │        │          │子前往交易  │        │            │                    │
  ├─┤      ├────┼─────┼──────┼────┼──────┼──────────┤
  │7 │      │99年6 月│新北市三重│王宏哲以0913│1,000 元│曾哲鴻共同販│扣案之SONY ERICSSON │
  │  │      │24日晚上│區三和夜市│406250號行動│之甲基安│賣第二級毒品│牌行動電話壹具、門號│
  │  │      │8 時57分│附近      │電話撥打曾哲│非他命  │，未遂，累犯│0000000000│
  │  │      │16秒    │          │鴻所有門號09│        │，處有期徒刑│號SIM 卡壹枚、分裝袋│
  │  │      │        │          │00000000號行│        │貳年。      │拾柒只、電子磅秤壹台│
  │  │      │        │          │動電話，由李│        │            │均沒收。            │
  │  │      │        │          │雅雯接聽聯繫│        ├──────┤                    │
  │  │      │        │          │毒品交易事宜│        │李雅雯共同販│                    │
  │  │      │        │          │，惟嗣未依約│        │賣第二級毒品│                    │
  │  │      │        │          │前往交易而不│        │，未遂，累犯│                    │
  │  │      │        │          │遂          │        │，處有期徒刑│                    │
  │  │      │        │          │            │        │壹年拾壹月。│                    │
  │  │      │        │          │            │        │            │                    │
  ├─┤      ├────┼─────┼──────┼────┼──────┼──────────┤
  │8 │      │99年6 月│同上      │同上        │1,000 元│曾哲鴻共同販│扣案之SONY ERICSSON │
  │  │      │27日晚上│          │            │之甲基安│賣第二級毒品│牌行動電話壹具、門號│
  │  │      │10時1 分│          │            │非他命  │，未遂，累犯│0000000000│
  │  │      │36秒    │          │            │        │，處有期徒刑│號SIM 卡壹枚、分裝袋│
  │  │      │        │          │            │        │貳年。      │拾柒只、電子磅秤壹台│
  │  │      │        │          │            │        ├──────┤均沒收。            │
  │  │      │        │          │            │        │李雅雯共同販│                    │
  │  │      │        │          │            │        │賣第二級毒品│                    │
  │  │      │        │          │            │        │，未遂，累犯│                    │
  │  │      │        │          │            │        │，處有期徒刑│                    │
  │  │      │        │          │            │        │壹年拾壹月。│                    │
  │  │      │        │          │            │        │            │                    │
  ├─┼───┼────┼─────┼──────┼────┼──────┼──────────┤
  │9 │裴喜旺│99年5 月│新北市三重│裴喜旺以門號│4,000 元│曾哲鴻販賣第│扣案之SONY ERICSSON │
  │  │      │21日下午│區○○○路│0000000000號│之甲基安│二級毒品，累│牌行動電話壹具、門號│
  │  │      │6 時16分│39巷9號4樓│行動電話撥打│非他命，│犯，處有期徒│0000000000│
  │  │      │18秒至晚│曾哲鴻住處│曾哲鴻所有之│約二公克│刑年拾壹月│號SIM 卡壹枚、分裝袋│
  │  │      │上8 時41│          │門號00000000│        │。          │拾柒只、電子磅秤壹台│
  │  │      │分26 秒 │          │14號行動電話│        │            │均沒收，販賣第二級毒│
  │  │      │        │          │聯繫後，由曾│        │            │品所得新臺幣肆仟元沒│
  │  │      │        │          │哲鴻在前揭地│        │            │收，如全部或一部不能│
  │  │      │        │          │點，以4,000 │        │            │沒收，以其財產連帶抵│
  │  │      │        │          │元之代價，販│        │            │償之。              │
  │  │      │        │          │賣甲基安非他│        │            │                    │
  │  │      │        │          │命予裴喜旺  │        │            │                    │
  ├─┤      ├────┼─────┼──────┼────┼──────┼──────────┤
  │10│      │99年7 月│新北市三重│曾哲鴻以其所│4,000 元│曾哲鴻販賣第│扣案之SONY ERICSSON │
  │  │      │中某日  │區信義公園│有之門號0927│之大麻  │二級毒品，累│牌行動電話壹具、門號│
  │  │      │        │          │322214號行動│        │犯，處有期徒│0000000000│
  │  │      │        │          │電話與裴喜旺│        │刑年拾壹月│號SIM 卡壹枚、分裝袋│
  │  │      │        │          │聯繫後，由曾│        │。          │拾柒只、電子磅秤壹台│
  │  │      │        │          │哲鴻在前揭地│        │            │均沒收，販賣第二級毒│
  │  │      │        │          │點，以4,000 │        │            │品所得新臺幣肆仟元沒│
  │  │      │        │          │元之代價，販│        │            │收，如全部或一部不能│
  │  │      │        │          │賣大麻一包予│        │            │沒收，以其財產抵償之│
  │  │      │        │          │裴喜旺      │        │            │，扣案裴喜旺所有之第│
  │  │      │        │          │            │        │            │二級毒品大麻（驗餘淨│
  │  │      │        │          │            │        │            │重零點貳伍陸肆公克）│
  │  │      │        │          │            │        │            │沒收銷燬。          │
  ├─┤      ├────┼─────┼──────┼────┼──────┼──────────┤
  │11│      │99年7 月│同上址    │曾哲鴻以其所│4,000 元│曾哲鴻販賣第│扣案之SONY ERICSSON │
  │  │      │底某日  │          │有之門號0927│之甲基安│二級毒品，累│牌行動電話壹具、門號│
  │  │      │        │          │322214號行動│非他命  │犯，處有期徒│0000000000│
  │  │      │        │          │電話與裴喜旺│        │刑年拾壹月│號SIM 卡壹枚、分裝袋│
  │  │      │        │          │聯繫後，由曾│        │。          │拾柒只、電子磅秤壹台│
  │  │      │        │          │哲鴻在前揭地│        │            │均沒收，販賣第二級毒│
  │  │      │        │          │點，以4,000 │        │            │品所得新臺幣肆仟元沒│
  │  │      │        │          │元之代價，販│        │            │收，如全部或一部不能│
  │  │      │        │          │賣甲基安非他│        │            │沒收，以其財產抵償之│
  │  │      │        │          │命予裴喜旺  │        │            │，扣案裴喜旺所有之第│
  │  │      │        │          │            │        │            │二級毒品甲基安非他命│
  │  │      │        │          │            │        │            │（驗餘淨重零點陸壹玖│
  │  │      │        │          │            │        │            │陸公克）沒收銷燬。  │
  └─┴───┴────┴─────┴──────┴────┴──────┴──────────┘